【裁判字號】    90,訴,2299
【裁判日期】    901030
【裁判案由】    毒品危害防制條例
【裁判全文】
臺灣高雄地方法院刑事判決                          九十年度訴字第二二九九號
    公  訴  人  臺灣高雄地方法院檢察署檢察官
    被      告  甲○○
右列被告因違反毒品危害防制條例案件，茲經檢察官提起公訴（九十年度毒偵字第三
五八五號），本院判決如左：
    主  文
甲○○施用第一級毒品，累犯，處有期徒刑捌月，扣案之第一級毒品海洛因壹包（淨
重零點壹柒公克、包裝重零點貳參公克）沒收銷燬之；又連續施用第二級毒品，累犯
，處有期徒刑伍月，扣案之第二級毒品安非他命壹包（驗後毛重貳點玖公克）沒收銷
燬之。應執行有期徒刑壹年，扣案之第一級毒品海洛因壹包（淨重零點壹柒公克、包
裝重零點貳參公克）及第二級毒品安非他命壹包（驗後毛重貳點玖公克），均沒收銷
燬之。
    事  實
一、甲○○曾於民國八十七年間，因違反電信法案件，經本院判處有期徒刑五月確定
    ，甫於八十九年二月十五日執行完畢。又前於八十七年間，因施用毒品案件，經
    本院裁定送勒戒處所觀察、勒戒結果，認無繼續施用毒品傾向，而由本院於八十
    七年九月五日以八十七年度訴字第九一○號判處免刑確定。詎仍不知悔改，於五
    年內又基於概括犯意，自九十年七月底某日起至八月五日止，連續在屏東縣運動
    公園內，施用第二級毒品安非他命多次；另於同年八月五日十八時許，在上址施
    用第一級毒品海洛因一次，嗣於九十年八月六日凌晨一時四十分許在高雄市○○
    區○○路與高速公路口為警查獲，並扣得第一級毒品海洛因一包（淨重○‧一七
    公克、包裝重○‧二三公克）及第二級毒品安非他命一包驗後毛重二‧九公克。
    再經本院以九十年度毒聲字第一四五八號裁定送台灣高雄看守所附設勒戒處所觀
    察、勒戒後，認有繼續施用毒品傾向。
二、案經高雄市政府警察局刑警大隊報告臺灣高雄地方法院檢察署檢察官偵查起訴。
    理  由
一、訊據被告甲○○對於右揭犯罪事實，均坦承不諱。且被告為警查獲時所採集之尿
    液，經送驗結果係呈安非他命陽性反應，此有高雄市政府衛生局八十九年八月九
    日煙毒尿液檢驗書乙紙在卷可稽。另經本院將被告之上開尿液送請高雄醫學大學
    附設中和紀念醫院，以酵素免疫分析法及氣相層析質譜儀法複驗結果，亦呈嗎啡
    及安非他命陽性反應，復有該院九十年十月九日編號九○一○─六○號濫用藥物
    尿液檢驗報告一紙在卷足憑。且前開尿液檢驗報告上已載明係以ＧＣ／ＭＳ（即
    氣相層析質譜儀法）檢驗；而「若以氣相層析質譜儀（ＧＣ／ＭＳ）作藥物及其
    代謝產物之定性及定量分析，幾乎不會有偽陽性反應產生」，此經台北榮民總醫
    院八十三年四月七日以八三北總內字第三○五九號函示明確。此外，因海洛因經
    施用入人體，平均約二十六小時內由其尿液中可驗出嗎啡陽性反應，此經行政院
    衛生署藥物食品檢驗局八十一年九月八日（八一）藥檢壹字第八一一四八八五號
    函示明確；而甲基安非他命經口服投與後，約百分之七十於二十四小時內可自尿
    液中排出，又其尿液內含甲基安非他命成分之檢出，與投與甲基安非他命的量、
    個人體質、檢驗儀器之精密度有關，通常採尿化驗是否呈陽性反應，應以投與後
    二十四小時內所採者為宜，此有行政院衛生署藥物食品檢驗局（八０）藥檢壹字
    第四五二九號函可佐。足見被告應有於前揭時地施第一級毒品及第二級毒品之行
    為。且扣案疑似海洛因之白色粉末及晶體確為海洛因及安非他命，復有法務部調
    查局九十年九月三日編號第000000000號鑑定通知書及高雄醫學大學附
    設中和紀念醫院九十年十月九日編號九○一○─一五號檢驗報告各乙紙在卷可憑
    ，被告自白其施用毒品之行為，與事實相符，其上開施用第一級毒品海洛因及第
    二級毒品安非他命之犯行洵堪認定。又被告前因施用毒品案件，經本院裁定送勒
    戒處所觀察、勒戒結果，認無繼續施用毒品傾向，而由本院於八十七年九月五日
    以八十七年度訴字第九一○號判處免刑確定，其於五年內再施用毒品，經本院依
    九十年毒聲字第一四五八號裁定送觀察、勒戒結果，認有繼續施用毒品傾向，除
    有前開判決書一紙在卷可按，復有台灣高雄看守所附設勒戒處所「有無繼續施用
    毒品傾向證明書」一紙在卷足憑，其於五年內再犯毒品危害防制條例第十條之罪
    ，依同條例第二十條第三項之規定，應依法論科。
二、核被告所為，係犯毒品危害防制條例第十條第一項、第二項之罪。其持有毒品之
    低度行為，為施用毒品之高度行為所吸收，不另論罪。其先後多次施用第二級毒
    品之行為，時間密接，犯罪構成要件相同，顯係基於概括犯意為之，為連續犯，
    應依刑法第五十六條之規定以一罪論，並依法加重其刑。又被告所犯施用第一級
    毒品及第二級毒品二罪間，犯意各別，罪名不同，應分論併罪之。被告曾於八十
    七年間，因違反電信法案件，經本院判處有期徒刑五月確定，甫於八十九年二月
    十五日執行完畢，此有台灣高等法院被告全國前案紀錄表及台灣高雄地方法院檢
    察署刑案資料查註紀錄表各一份在卷可按，其前受有期徒刑之執行完畢後，五年
    內再犯本件法定刑為有期徒刑以上之罪，為累犯，應依刑法第四十七條之規定，
    遞加重其刑。爰審酌被告犯罪後坦承犯行，另其施用毒品之犯行，性質上乃屬對
    自我身心健康之自戕行為，其行為本身對社會所造成之損害並非直接、巨大，以
    及其犯罪動機、目的、手段及所生危害等一切情狀，分別量處如主文所示之刑，
    並定應執行刑。扣案之第一級毒品海洛因一包（淨重○‧一七公克、包裝重○‧
    二三公克）及第二級毒品安非他命一包（驗後毛重二‧九公克），確係第一級及
    第二級毒品，已如前述，應依毒品危害防制條例第十八條第一項前段，沒收銷燬
    之。
三、據上論斷，應依刑事訴訟法第二百九十九條第一項前段，毒品危害防制條例第十
    條第一項、第二項，第十八條第一項前段，刑法第十一條前段、第五十六條、第
    四十七條、第五十一條第五款、第九款，判決如主文。
中      華      民      國      九十    年      十      月      三十    日
                                     台灣高雄地方法院刑事第二庭
                                         審判長法  官  黃三友
                                               法  官  卓立婷
                                               法  官  高英賓
右正本證明與原本無異。
如不服本判決，應於判決送達後十日內，向本院提出上訴狀。
                                               書記官  林雯琪
中      華      民      國      九十    年      十      月      三十一  日
附錄論罪科刑法條
毒品危害防制條例第十條
施用第一級毒品者，處六月以上五年以下有期徒刑。
施用第二級毒品者，處三年以下有期徒刑。


司法院資訊處製作；財團法人民間司法改革基金會備份。
